臺灣新北地方法院刑事判決　　　　　110年度審交易字第509號
公　訴　人　臺灣新北地方檢察署檢察官
被　　　告　曾德龍


上列被告因過失傷害案件，經檢察官提起公訴（110 年度偵字第
3431號），本院判決如下：
    主  文
曾德龍汽車駕駛人無駕駛執照駕車犯過失傷害罪，處有期徒刑伍
月，如易科罰金，以新臺幣壹仟元折算壹日。
    事實及理由
壹、查被告曾德龍所犯係死刑、無期徒刑、最輕本刑為3 年以上
    有期徒刑以外之罪，其於準備程序就被訴事實為有罪之陳述
    ，經告知簡式審判程序之旨，並聽取其與檢察官之意見後，
    本院認無不得或不宜改依簡式審判程序進行之處，爰依刑事
    訴訟法第273 條之1 第1 項、第284 條之1 之規定，裁定進
    行簡式審判程序。
貳、本案犯罪事實及證據，除下列事項應予補充外，餘均引用附
    件即檢察官起訴書之記載：
一、犯罪事實欄一第1 行所載之「曾德龍於民國109 年9 月17日
    17時59分許」，應補充為「曾德龍明知未考領普通重型機車
    之駕駛執照，卻於民國109 年9 月17日17時59分許」。
二、犯罪事實欄一之末，應補充「嗣經警據報前往現場處理時，
    曾德龍在場，向到場處理警員坦承為肇事者，並接受其後裁
    判」。
三、補充「道路交通事故肇事人自首情形記錄表1 份、公路監理
    電子閘門以證號查詢機車駕駛人之查詢結果1 份（參110 年
    度偵字第3431號卷第49頁、第69頁）」、「被告曾德龍於11
    0 年9 月30日本院準備程序及審理時之自白（參本院卷附當
    日各該筆錄）」為證據。
叁、論罪科刑：
一、按汽車指在道路上不依軌道或電力架線而以原動機行駛之車
    輛（包括機車），此觀道路交通安全規則第2 條第1 項第1
    款之規定自明。查被告未曾考領普通重型機車駕駛執照，此
    有道路交通事故調查報告表（二）、公路監理電子閘門以證
    號查詢機車駕駛人之查詢結果各1 份在卷可稽，其於案發時
    地無照駕駛普通重型機車上路，且因過失致告訴人馬驎受有
    傷勢之情，事證昭然而堪認定。核被告所為，係犯刑法第28
    4 條前段之汽車駕駛人無駕駛執照駕車過失致人受傷罪，並
    應依道路交通管理處罰條例第86條第1 項之規定，加重其刑
    。原起訴書未論及前開道路交通管理處罰條例之規定，嗣經
    當庭告知被告所犯法條之內容，對被告之訴訟上之防禦、權
    益皆無影響，本院自得援用正確之法條加以審究。又被告於
    肇事後，在犯罪未被有偵查權限之機關或公務員發覺前，主
    動向據報前往現場處理之警員表明係肇事者，而願接受裁判
    等情，此有卷附道路交通事故肇事人自首情形紀錄表1 份附
    卷可佐，其合於自首要件，得依刑法第62條前段規定減輕其
    刑，且與上開加重其刑之事由，依法先加後減之。
二、審酌被告案發時未依規定考領合格之駕駛執照，本不得在公
    用道路上駕駛車輛，且一旦違規駕車上路，更應提高警覺並
    遵循道路交通安全規則，以維護自身及其他用路人之生命、
    身體或財產安全，卻未依指示行駛而擅自闖越紅燈號誌，因
    而造成本件交通事故，並致告訴人受有附件犯罪事實欄一所
    示之嚴重傷害，甚為不該，兼衡被告之素行、教育程度、職
    業、家庭經濟與生活狀況，以及犯後始終坦承犯行，態度非
    惡，然迄今未能與告訴人達成和解或成立調解，亦未取得告
    訴人之諒解等一切情狀，量處如主文所示之刑，復諭知易科
    罰金之折算標準，以資處罰。
肆、本判決係依刑事訴訟法第310 條之2 及第454 條所製作之簡
    化判決，依法僅需記載犯罪事實、證據名稱及應適用之法條
    ，並得以簡略方式為之，如認定之犯罪事實、證據及應適用
    之法條，與檢察官起訴書之記載相同者，得引用之，附此敘
    明。
據上論斷，應依刑事訴訟法第273 條之1 第1 項、第299 條第1
項前段、第310 條之2 、第454 條（本件依刑事判決精簡原則，
僅記載程序法條文），判決如主文。
本案經檢察官黃仁偵查起訴，由檢察官陳炎辰到庭執行公訴。
中    華    民    國    110   年    10    月    21    日
                刑事第二十四庭  法  官  李俊彥
以上正本證明與原本無異。
如不服本判決，應於判決送達後20日內敘明上訴理由，向本院提
出上訴狀（應附繕本），上訴於臺灣高等法院。其未敘述上訴理
由者，應於上訴期間屆滿後20日內向本院補提理由書「切勿逕送
上級法院」。
                                書記官  林慈恩
中    華    民    國    110   年    10    月    21    日
附錄本判決論罪之法律條文：
中華民國刑法第284 條
因過失傷害人者，處1 年以下有期徒刑、拘役或10萬元以下罰金
；致重傷者，處3 年以下有期徒刑、拘役或30萬元以下罰金。
　
道路交通管理處罰條例第86條
汽車駕駛人，無駕駛執照駕車、酒醉駕車、吸食毒品或迷幻藥駕
車、行駛人行道或行經行人穿越道不依規定讓行人優先通行，因
而致人受傷或死亡，依法應負刑事責任者，加重其刑至二分之一
。
汽車駕駛人，在快車道依規定駕車行駛，因行人或慢車不依規定
，擅自進入快車道，而致人受傷或死亡，依法應負刑事責任者，
減輕其刑。
--------------------------------------------------------
附件：
臺灣新北地方檢察署檢察官起訴書
                                     110年度偵字第3431號
    被      告  曾德龍  男  49歲（民國00年0月00日生）
                        住新北市○○區○○街00巷0號
                        國民身分證統一編號：Z000000000號
上列被告因過失傷害案件，業經偵查終結，認應提起公訴，茲將
犯罪事實及證據並所犯法條分敘如下：
        犯罪事實
一、曾德龍於民國109 年9 月17日17時59分許，騎乘車牌號碼00
    0-0000號普通重型機車，搭載乘客吳文進（所涉過失傷害罪
    嫌，另為不起訴處分），沿新北市和區環河西路往板橋區方
    向行駛，行經永和區環河西路2 段與保生路口，本應注意車
    輛行駛至管制號誌正常運作之交岔路口，其行進應遵守燈光
    號誌，以避免危險或交通事故之發生，且依當時行車狀況並
    無不能注意之情事，竟疏未注意，未依號誌管制逕自闖紅燈
    直行，適馬驎騎乘車牌號碼000-000 號普通重型機車，沿新
    北市永和水門往環河西路方向行駛至上開路口，因閃避不及
    而發生碰撞，致馬驎人、車倒地，因而受有左手尺骨粉碎性
    骨折、左邊第三肋骨骨折、右腳股骨外踝骨折等傷害。
二、案經馬驎訴由新北市政府警察局永和分局報告偵辦。
        證據並所犯法條
一、證據清單及待證事實：
┌──┬───────────┬─────────────┐
│編號│    證  據  名  稱    │      待  證  事  實      │
├──┼───────────┼─────────────┤
│ 1  │被告曾德龍於警詢及偵查│被告坦承於上開時、地，騎乘│
│    │時之供述              │機車搭載乘客吳文進，因違規│
│    │                      │闖紅燈直行，而不慎與告訴人│
│    │                      │所騎乘之機車發生碰撞之事實│
│    │                      │。                        │
├──┼───────────┼─────────────┤
│ 2  │告訴人馬驎於警詢及偵查│告訴人於上開時、地，騎乘機│
│    │時之指訴              │車行經上開肇事地點，因被告│
│    │                      │闖紅燈而與之發生擦撞，告訴│
│    │                      │人因而受有前揭傷害之事實。│
├──┼───────────┼─────────────┤
│ 3  │新北市政府警察局舉發違│本件車禍發生之經過。      │
│    │反道路交通管理事件通知│                          │
│    │單、道路交通事故現場圖│                          │
│    │、道路交通事故調查報告│                          │
│    │㈠㈡、現場照片19張、監│                          │
│    │視錄影畫面光碟1 片、監│                          │
│    │視錄影畫面翻拍照片4 張│                          │
│    │、新北市政府警察局道路│                          │
│    │交通事故初步分析研判表│                          │
│    │1 份                  │                          │
├──┼───────────┼─────────────┤
│ 4  │亞東紀念醫院乙種診斷證│告訴人受有上開傷害之事之事│
│    │明書1 紙              │實。                      │
└──┴───────────┴─────────────┘
二、核被告所為，係犯刑法第284 條前段之過失傷害罪嫌。
三、依刑事訴訟法第251 條第1 項提起公訴。
    此  致
臺灣新北地方法院
中    華    民    國   110    年    3     月    24    日
                              檢  察  官  黃仁